【裁判字號】    90,訴,410
【裁判日期】    900501
【裁判案由】    毒品危害防制條例
【裁判全文】
臺灣臺南地方法院刑事判決                            九十年度訴字第四一號
    公  訴  人  臺灣台南地方法院檢察署檢察官
    被      告  甲○○
右列被告因違反毒品危害防制條例案件，茲經檢察官提起公訴 (八十九年度毒偵字第
一八八三號)及移送併辦（九十年度毒偵字第一六三號），本院判決如左：
    主  文
甲○○連續施用第一級毒品，處有期徒刑捌月；又施用第二級毒品，處有期徒刑柒月
，應執行有期徒刑壹年貳月。
扣案之海洛因壹包（毛重零點參公克）、注射針筒貳支均沒收銷燬。
    事    實
一、甲○○前因施用第一、二級毒品案件，於八十九年六月十七日強制戒治期滿，由
    臺灣臺南地方法院檢察署檢察官以八十九年度戒毒偵字第六０六號不起訴處分確
    定。嗣其又基於施用第一級毒品海洛因之概括犯意，自八十九年七月十二日起至
    同年十一月二十七日或回溯前三日止，連續在台南市東區精忠三村六九○號住處
    施用第一級毒品海洛因。甲○○並另行起意，於八十九年八月十九日或其前回溯
    三日內之不詳時地，施用第二級毒品安非他命，為警分別於八十九年七月十三日
    、八月十九日、十一月二十七日在其住處查獲，其中於八十九年八月十九日查獲
    時，並扣得其所有供施用之第一級毒品海洛因壹包（毛重零點三公克）、施用毒
    品器具注射針筒二支。
二、案經台南市警察局及該局第一分局移請臺灣臺南地方法院檢察署檢察官偵查起訴
    及移送併辦。
    理    由
一、訊據被告就右開連續施用第一級毒品之事實，坦承不諱，且有第一級毒品壹包、
    施用毒品器具注射針筒二支扣案、暨台南市衛生局、長榮管理學院毒物處理中心
    出具之尿液檢驗報告附卷可稽，應堪信其自白為真實。然被告就其施用第二級毒
    品安非他命一節，則矢口否認，辯稱其並未施用云云，惟查被告前即有施用第二
    級毒品，經本院送觀察勒戒、及強制戒治，嗣檢察官不起訴處分之前案紀錄，有
    有本院八十七年度毒聲字第九六０號、八十七年度毒聲字第一二七三號、及台南
    地方法院檢察署八十九年度戒毒偵字第六０六號不起訴處分書可證，此外，被告
    本次再犯施用第二級毒品安非他命之犯行，亦有台南市衛生局尿液檢驗報告在卷
    足憑，其空言否認，顯非可採，被告有施用第二級毒品之犯行，亦堪認定。又被
    告前因施用第一、二級毒品案件，於八十九年六月十七日強制戒治期滿，由臺灣
    臺南地方法院檢察署檢察官以八十九年度戒毒偵字第六０六號不起訴處分確定，
    有不起訴處分書在卷足憑。其於五年內再犯毒品危害防制條例第十條之罪，被告
    罪證明確，應予依法論科。
二、核被告所為，係犯毒品危害防制條例第十條第一、二項之罪。其施用第一級毒品
    行為時間密接、犯罪構成要件相同，顯係基於概括犯意為之，應依連續犯規定論
    以一罪，並加重其刑。又其施用第一、二級毒品之罪名各不相同，犯意個別，應
    分論併罰。爰審酌被告屢次施用毒品，無法戒斷，對身體健康危害甚鉅，分別量
    處如主文所示之刑，並定其應執行刑，以資懲儆。扣案之海洛因壹包（毛重零點
    參公克）、注射針筒二支為違禁物，均應予沒收銷燬。
三、據上論斷，應依刑事訴訟法第二百九十九條第一項前段，刑法第五十六條、第五
    十一條第五款、毒品危害防制條例第十條第一、二項，第十八條第一項，判決如
    主文。
本案經檢察官簡光昌到庭執行職務
中      華      民      國      九十      年      五      月    一      日
                                臺灣臺南地方法院刑事第二庭
                                            法      官 石家禎
右正本証明與原本無異
如不服本判決，應於送達後十日內，向本院提出上訴狀。
                                            書  記  官 葉東平
中      華      民      國      九十      年      五      月    一      日
附錄本案論罪科刑法條全文
毒品危害防制條例第十條
施用第一級毒品者，處六月以上五年以下有期徒刑。
施用第二級毒品者，處三年以下有期徒刑。
毒品危害防制條例第十八條第一項
查獲之毒品及專供製造或施用毒品之器具，不問屬於犯人與否，均沒收銷燬之。但合
於製藥或研究之用者，得不予銷燬。


司法院資訊處製作；財團法人民間司法改革基金會備份。
